臺灣板橋地方法院民事裁定　　　　　　　　　　　　　九十三年度小上字第一四號
　　上　訴　人
　　即　被　告　丁○○
　　　　　　　　乙○○○
　　被 上 訴人
　　即　原　告　富邦商業銀行股份有限公司　設臺北市○○路○段一六九號二至四
　　　　　　　　　　　　　　　.
　　法定代理人　丙○○　住同右.
右當事人間請求給付信用卡帳款事件，上訴人對於中華民國九十二年十一月十八日本
院板橋簡易庭九十二年度板小字第二七０七號第一審判決提起上訴，本院裁定如左：
    主　　　文
上訴駁回。
第二審訴訟費用新臺幣壹仟伍佰元由上訴人負擔。
    理      由
一、按對於小額程序之第一審裁判之上訴，非以其違背法令為理由，不得為之，民事
    訴訟法第四百三十六條之二十四第二項定有明文。所謂判決違背法令係指判決不
    適用法規或適用不當者而言。且依同法第四百三十六條之二十五規定，上訴狀內
    應記載上訴理由，並表明原判決所違背之法令及其具體內容，以及依訴訟資料可
    認為原判決有違背法令之具體事實，上訴狀或理由書如未依此項方法表明者，即
    難認為已對小額訴訟第一審判決之違背法令有具體之指摘，又上訴理由如僅引用
    原審判決時之攻擊防禦方法作為上訴理由，應認為未對原審判決有何具體之指摘
    ，不得謂已合法表明上訴理由，其上訴均難認為合法。
二、本件上訴人係對於小額訴訟之第一審判決提起上訴，核其上訴理由狀所載雖指陳
    ：原審未詳查上訴人緣自被繼承人吳仁澤所積欠被上訴人之消費帳款（消費概況
    暨歷史交易明細）以及信用卡申請書是否為吳仁澤本人親自簽名，被上訴人並未
    將此等重要原始資料或影印交付上訴人比對，即逕行認定採信，原審認事用法實
    有違背法令；依信用卡申請書所載之契約，上訴人並非債務人吳仁澤之保證人，
    亦未為其提供擔保物做保，實無相關；債務人吳仁澤所居住之房屋所有權雖登記
    為吳仁澤名義（持分三分之一），但該屋之價款係甲○○所支付，吳仁澤因長期
    失業，故未負擔購屋金額，甲○○主張該屋應係其所有，得依法請求返還，故上
    訴人繼承吳仁澤不動產持分三分之一純屬誤解；被上訴人對於消費性借款，其利
    息及違約金等金額之計算，年息高達百分之十九．五，實為違法，應屬民法第一
    百七十九條之不當得利等語。但查，原審係以：吳仁澤於民國九十一年十二月五
    日逝世，被告為吳仁澤之父母，亦即為吳仁澤之繼承人，有戶籍謄本、死亡證明
    書各一份在卷可稽，堪予認定。而原告主張吳仁澤九十一年二月二十七日簽訂信
    用卡使用契約，且持用原告發行之信用卡消費，至九十一年九月十二日止計積欠
    肆萬參仟壹佰玖拾柒元事實，亦有信用卡申請書、約定條款各一份、消費概況暨
    歷史交易明細二張可證，堪信為真實。被告迄未辦理拋棄繼承登記，依民法第一
    千一百四十八條之規定，自應繼受吳仁澤之債務而負清償之責任，被告抗辯伊非
    吳仁澤之保證人，原告不得請求被告清償云云，自難採信等語而為判決（有原審
    宣示判決筆錄事實及理由欄第二項附卷可稽），並未認定「上訴人係債務人吳仁
    澤之保證人，或為其提供擔保物做保」，亦未認定「上訴人繼承吳仁澤不動產持
    分三分之一」，上訴意旨，顯有誤會。又本件信用卡使用契約所約定之利息為年
    息百分之十九．六九（上訴意旨誤載為年息百分之十九．五，並未逾民法第二百
    零五條所規定之百分之二十）及依上開利息加計百分之十之違約金，亦未違法，
    非屬民法第一百七十九條之不當得利。再者，原審係依卷（即本院九十二年度促
    字第二六九四一號支付命令卷）附之「信用卡申請書、約定條款各一份、消費概
    況暨歷史交易明細二張」認定原告主張吳仁澤九十一年二月二十七日簽訂信用卡
    使用契約，且持用原告發行之信用卡消費，至九十一年九月十二日止計積欠肆萬
    參仟壹佰玖拾柒元事實，業已依法採證認定事實，更何況上訴人在原審亦未就被
    繼承人吳仁澤所積欠被上訴人之消費帳款（消費概況暨歷史交易明細）以及信用
    卡申請書是否為吳仁澤本人親自簽名一節加以爭執，則法院是否仍應命被上訴人
    將此等重要原始資料或影印交付上訴人比對，誠屬法院得依職權審酌之事項，縱
    原審未命被上訴人將此等重要原始資料或影印交付上訴人比對，亦無違背法令。
    是本件上訴人所為之上開指陳，並未具體指出原審判決有如何違背法令之情事，
    更未指明原審判決所違反之法令條項或其內容以及依訴訟資料有何判決違背法令
    之具體事實，則依首揭說明，顯係未合法表明上訴理由，從而本件上訴為不合法
    ，應予駁回。
三、本件第二審訴訟費用應依民事訴訟法第四百三十六條之三十二第一項準用第四百
　　三十六條之十九條第一項確定其數額為新臺幣一千五百元，由上訴人負擔。
四、依民事訴訟法第四百三十六條之三十二、第四百四十四條第一項前段、第九十五
　　條、第七十八條、第四百三十六條之十九第一項，裁定如主文。
中　　　華　　　民　　　國　　九十三　　年　　　一　　　月　　三十 　　 日
                                    臺灣板橋地方法院民事第一庭
~B審判長法官　許瑞東
~B法　　　官　陳翠琪
~B法　　　官　楊千儀
右為正本係照原本作成。
如對本裁定抗告須於裁定送達後十日內向本院提出抗告狀。
中　　　華　　　民　　　國　　九十三　　年　　　一　　　月　　三十 　　 日
~B法院書記官　陳淑芳
